最高法院刑事判決                              八十六年度台上字第三三一五號
    上訴人  甲○○
右上訴人因違反麻醉藥品管理條例案件，不服台灣高等法院中華民國八十六年三月十
二日第二審判決（八十六年度上訴字第三六三號，起訴案號：台灣台北地方法院檢察
署八十五年度偵字第一六四八○號），提起上訴，本院判決如左：
    主  文
上訴駁回。
    理  由
一關於意圖販賣而非法持有化學合成麻醉藥品部分：
按刑事訴訟法第三百七十七條規定，上訴於第三審法院，非以判決違背法令為理由，
不得為之。是提起第三審上訴，應以原判決違背法令為理由，係屬法定要件。如果上
訴理由狀並未依據卷內訴訟資料，具體指摘原判決不適用何種法則或如何適用不當，
或所指摘原判決違法情事，顯與法律規定得為第三審上訴理由之違法情形，不相適合
時，均應認其上訴為違背法律上之程式，予以駁回。本件原判決維持第一審論處上訴
人甲○○意圖販賣而非法持有化學合成麻醉藥品罪刑之判決，駁回上訴人在第二審之
上訴。係綜合上訴人警訊之自白、同案被告廖志逢之供述、台北市政府警察局刑事警
察大隊鑑驗通知書暨扣案之安非他命二包等證據為論據，認定上訴人於民國八十五年
七月二十四日二十一時許，經廖志逢之通知稱有人欲購買安非他命云云，竟意圖販賣
而非法持有其以新台幣（下同）七千元購入之安非他命二包（淨重八‧六公克），至
台北市○○街三九八號廖志逢住處欲售賣一萬元之事實，已詳其所憑之證據及認定
之理由。對於上訴人所辯：伊當日前往廖志逢住處係欲與之商談購買汽車之事，扣案
之安非他命係供自己施用非為販賣而持有之語，則係卸責飾詞，不足採信。又廖志逢
事後翻供，改為有利上訴人之陳述，亦為迴護之詞，同無足取，均於理由內予以指駁
。另說明扣案之安非他命二包，上訴人以七千元販入原供自己吸用，今欲以一萬元賣
出，顯有賺取差價牟利之意圖。檢察官起訴事實雖係指上訴人販賣安非他命予廖志逢
。然廖志逢已擁有大量之安非他命，顯無再向上訴人購買安非他命之必要，且二人鄰
居，均住台北市○○街，亦無遠赴台北市○○路交易之理。檢察官起訴法條尚有未合
，應予變更，改依意圖販賣而非法持有麻醉藥品罪論處等情綦詳。所為論斷，俱有卷
內證據資料足憑，從形式上觀察，原判決並無違背法令之情形存在。查同案被告廖志
逢原審已經傳訊詢明上訴人持有安非他命前往其住處之過程，原判決認廖志逢事後翻
供曲意迴護上訴人，不足採取，已於理由內明；上訴人於庭訊時提出廖志逢致上訴
人之紙條二張，其內容與廖志逢庭訊之供詞大致雷同，原審雖疏未於判決內說明不予
採納之理由，但於判決之主旨無生影響，自不得據為提起第三審上訴之合法理由。又
廖志逢縱係出於警察之指示，為便於破案而引誘上訴人入殼，然上訴人既有意圖販賣
而非法持有安非他命之犯意與行為，仍難以解免其罪責。上訴論旨置原判決上開明確
論斷於不顧，對原審採證、認事及證據證明力自由判斷之審判職權行使，徒憑己見，
漫指原判決違法，而所指摘者均為單純事實上之爭辯，要非適法之第三審上訴理由。
是上訴意旨所指摘原判決違法情事，顯與法律規定得為第三審上訴理由之違法情形不
相適合。揆諸首開說明，其上訴為違背法律上之程式，應予駁回。
二關於吸用化學合成麻醉藥品部分：
按刑事訴訟法第三百七十六條所列各罪之案件，經第二審判決者，不得上訴於第三審
法院，法有明文。本件上訴人甲○○因吸用化學合成麻醉藥品案件，原審係依麻醉藥
品管理條例第十三條之一第二項第四款論處罪刑，核屬刑事訴訟法第三百七十六條第
一款之案件。依首開說明，既經第二審判決，自不得上訴於第三審法院，上訴人提起
上訴未聲明為一部，視為全部上訴，則此部分之上訴，顯為法所不許，應併予駁回。
據上論結，應依刑事訴訟法第三百九十五條前段，判決如主文。
中      華      民      國    八十六    年      六      月      五      日
                              最高法院刑事第八庭
                                  審判長法官  紀  俊  乾
                                        法官  楊  商  江
                                        法官  黃  正  興
                                        法官  丁  錦  清
                                        法官  陳  世  雄
      右正本證明與原本無異
                                              書  記  官
中      華      民      國    八十六    年      六      月      十      日
